臺灣新竹地方法院刑事裁定
111年度單禁沒字第98號
聲  請  人  臺灣新竹地方檢察署檢察官
被      告  顏安  




上列聲請人聲請單獨宣告沒收違禁物案件（111年度聲沒字第110
號，偵查案號：110年度毒偵字第593號、第1818號、第2196號）
，本院裁定如下：
　　主  文
扣案如附表各編號所示之物，均沒收銷燬之。
    理  由
一、聲請意旨略以：（一）新竹市警察局第三分局員警，於民國
    110年3月11日14時20分許，在新竹市○○路00巷00號（聲請書
    誤載為13號，應予更正）3樓，查獲被告顏安非法施用第二
    級毒品甲基安非他命，並扣得第二級毒品甲基安非他命1包
    （淨重3.889公克）；（二）新竹市警察局第一分局員警，
    於110年9月15日21時57分許，在新竹市○區○○○街00巷0弄00
    號前，查獲被告非法施用第一級毒品海洛因及第二級毒品甲
    基安非他命，並扣得第一級毒品海洛因1包（淨重1.093公克
    ）、第二級毒品甲基安非他命4包（淨重1.592公克、7.959
    公克、0.834公克、8.686公克）；（三）新竹市警察局第二
    分局員警，於110年9月26日15時許，在新竹縣○○鎮○○路000
    號2樓D室內，查獲被告非法施用第一級毒品海洛因及第二級
    毒品甲基安非他命，並扣得第一級毒品海洛因5包（淨重2.0
    86公克，其餘4包合計淨重4.9公克）、第二級毒品甲基安非
    他命8包（純質淨重5.74公克、2.874公克、3.588公克、3.3
    38公克、0.816公克、0.514公克、0.231公克、0.043公克）
    。上開案件因被告經觀察、勒戒後，業經臺灣新竹地方檢察
    署檢察官以109年度毒偵字第2067號、第2214號、第2222號
    、110年度毒偵字第593號、第1729號、第1818號、第2196號
    為不起訴處分，有該處分書在卷可稽。惟扣案之第一級毒品
    海洛因6包及第二級毒品甲基安非他命13包，屬毒品危害防
    制條例所管制持有之違禁物品，有台灣尖端先進生技醫藥股
    份有限公司毒品原物鑑定實驗室於110年9月3日、10月18日
    、11月3日所出具之毒品證物鑑定分析報告共15份、法務部
    調查局濫用藥物實驗室110年11月19日調科壹字第110230145
    80號鑑定書、110年11月22日調科壹字第11023014800號鑑定
    書各1份在卷可稽，爰依刑法第38條第1項、第2項、第40條
    第2項、毒品危害防制條例第18條第1項前段規定聲請宣告沒
    收銷燬等語。
二、按違禁物，不問屬於犯罪行為人與否，沒收之；違禁物或專
    科沒收之物得單獨宣告沒收，刑法第38條第1項、第40條第2
    項分別定有明文。次按查獲之第一級、第二級毒品及專供製
    造或施用第一級、第二級毒品之器具，不問屬於犯罪行為人
    與否，均沒收銷燬之，毒品危害防制條例第18條第1項前段
    亦定有明文。
三、經查：
  ㈠被告顏安前因施用第二級毒品甲基安非他命案件，經本院以1
    10年度毒聲字第179號裁定令入勒戒處所觀察、勒戒，於111
    年1月18日入所，於111年3月1日認無繼續施用毒品之傾向而
    釋放出所，並經臺灣新竹地方檢察署檢察官以109年度毒偵
    字第2067號、第2214號、第2222號、110年度毒偵字第593號
    、第1729號、第1818號、第2196號為不起訴處分確定；另被
    告因聲請意旨所載施用第一、二級毒品之犯行，因基於執行
    觀察、勒戒之性質在於戒斷毒癮，執行前之施用毒品行為，
    僅執行一次觀察、勒戒即可，而被告上開犯行係於上開觀察
    、勒戒前所為，核為該案觀察、勒戒效力所及，不得再行追
    訴，經臺灣新竹地方檢察署檢察官併為上開不起訴處分等情
    ，有臺灣高等法院被告前案紀錄表、不起訴處分書各1份在
    卷可稽，並經本院核閱上開卷宗無訛。
　㈡而扣案如附表各編號所示之物經送鑑定結果如附表各編號內
    容所示，有附表各編號證據出處欄所示之證據在卷足憑，是
    附表各編號所示之物分別屬毒品危害防制條例第2條第2項第
    1、2款所列之第一級、第二級毒品，均屬違禁物，揆諸前揭
    說明，應認本件之聲請並無不合，應予准許。另以現今所採
    行之鑑驗方式，包裝袋仍會殘留微量毒品而無法將之完全析
    離，故包裝袋亦均應依同條例第18條第1項前段規定宣告沒
    收銷燬之。至於取樣鑑驗部分，既已鑑析用罄，業已滅失，
    爰不另為沒收銷燬之諭知。
四、依刑事訴訟法第455條之36第2項，毒品危害防制條例第18條
    第1項前段，刑法第11條、第40條第2項，裁定如主文。
中　　華　　民　　國　　111 　年　　6 　　月　　24　　日
                  刑事第三庭    法  官  王靜慧  
以上正本證明與原本無異。
如不服本裁定，應於裁定送達後5日內向本院提出抗告狀。
中　　華　　民　　國　　111 　年　　6 　　月　　27　　日
                                書記官  陳怡君
附  表：
編號 移送機關 查獲時、地 扣案物 鑑定結果 證據出處 一 新竹市警察局第三分局 110年3月11日14時20分許，在新竹市○區○○路00巷00號3樓 第二級毒品甲基安非他命1包暨無從析離之外包裝袋1只  扣案白色透明結晶1包經送台灣尖端先進生技醫藥股份有限公司毒品原物鑑定實驗室檢驗：檢驗結果為第二級毒品甲基安非他命，驗餘淨重3.867公克。  ⑴新竹市警察局第三分局扣押筆錄暨扣押物品目錄表1份（臺灣新竹地方檢察署110年度毒偵字第593號卷第15至17頁） ⑵現場、扣案物及毒品初篩結果照片共14張（臺灣新竹地方檢察署110年度毒偵字第593號卷第31至35頁） ⑶台灣尖端先進生技醫藥股份有限公司毒品原物鑑定實驗室110年9月3日毒品證物鑑定分析報告1份（實驗室分析編號DAA5128，臺灣新竹地方檢察署110年度毒偵字第593號卷第90頁） ⑷新竹市警察局第三分局扣押物品清單1份（保管字號：110年度安字第396號，臺灣新竹地方檢察署110年度毒偵字第593號卷第85頁）  二 新竹市警察局第一分局 110年9月15日21時57分許，在新竹市○區○○○街00巷0弄00號前 ⑴第一級毒品海洛因1包暨無從析離之外包裝袋1只 ⑵第二級毒品甲基安非他命4包暨無從析離之外包裝袋4只  ⑴扣案白色粉末1包經送台灣尖端先進生技醫藥股份有限公司毒品原物鑑定實驗室檢驗：檢驗結果為第一級毒品海洛因，驗餘淨重1.088公克。 ⑵扣案白色透明結晶4包經送台灣尖端先進生技醫藥股份有限公司毒品原物鑑定實驗室檢驗：檢驗結果均為第二級毒品甲基安非他命 ，驗餘淨重1.559公克、7.929公克、0.805公克、8.652公克。   ⑴新竹市警察局第一分局搜索扣押筆錄暨扣押物品目錄表1份（臺灣新竹地方檢察署110年度毒偵字第1818號卷第11至13頁） ⑵現場、扣案物及毒品初篩結果照片共14張（臺灣新竹地方檢察署110年度毒偵字第1818號卷第17至23頁） ⑶台灣尖端先進生技醫藥股份有限公司毒品原物鑑定實驗室110年10月18日毒品證物鑑定分析報告5份（實驗室分析編號DAA7567、7568、7569、7570、7571，臺灣新竹地方檢察署110年度毒偵字第1818號卷第66至69、75頁） ⑷新竹市警察局第一分局扣押物品清單2份（保管字號：110年度安字第434號、110年度白字第114號，臺灣新竹地方檢察署110年度毒偵字第1818號卷第63、72頁）  三 新竹市警察局第二分局 110年9月26日15時許，在新竹縣○○鎮○○路000號2樓D室內 ⑴第一級毒品海洛因5包暨無從析離之外包裝袋5只 ⑵第二級毒品甲基安非他命8包暨無從析離之外包裝袋8只 ⑴扣案白色粉末1包經送台灣尖端先進生技醫藥股份有限公司毒品原物鑑定實驗室檢驗：檢驗結果為第一級毒品海洛因，驗餘淨重2.056公克。 ⑵扣案粉末檢品2包、碎塊狀檢品2包經送法務部調查局濫用藥物實驗室檢驗：檢驗結果均含有第一級毒品海洛因，粉末檢品2包合計驗餘淨重4.01公克、碎塊狀檢品2包合計0.88公克。 ⑶扣案白色透明結晶8包經送台灣尖端先進生技醫藥股份有限公司毒品原物鑑定實驗室檢驗：檢驗結果均為第二級毒品甲基安非他命，驗餘淨重6.629公克、3.838公克、3.978公克、3.942公克、0.99公克、0.571公克、0.266公克、0.025公克。   ⑴新竹市警察局第二分局偵查隊搜索扣押筆錄暨扣押物品目錄表1份（臺灣新竹地方檢察署110年度偵字第11520號卷第14至16頁反面） ⑵現場及扣案物照片共23張（臺灣新竹地方檢察署110年度偵字第11520號卷第18至24頁） ⑶台灣尖端先進生技醫藥股份有限公司毒品原物鑑定實驗室110年11月3日毒品證物鑑定分析報告9份（實驗室分析編號DAA8072、DAA8073、DAA8074、DAA8075、DAA8076、DAA8077、DAA8078、DAA8079、DAA8080，臺灣新竹地方檢察署110年度偵字第11520號卷第92至100頁） ⑷法務部調查局濫用藥物實驗室110年11月19日調科壹字第11023014580號鑑定書1份（臺灣新竹地方檢察署110年度偵字第11520號卷第125頁）  ⑸新竹市警察局第二分局扣押物品清單3份（保管字號：111年度白字第9號、110年度白字第99號、110年度安字第497號，臺灣新竹地方檢察署110年度偵字第11520號卷第78-1、102、111頁）